【裁判字號】    97,整,5
【裁判日期】    980910
【裁判案由】    公司重整
【裁判全文】
臺灣臺北地方法院民事裁定        97年度整字第5、6號
異  議  人  博訊科技股份有限公司
即債權人
法定代理人  丙○○
相  對  人  大眾電信股份有限公司
法定代理人  甲○○
即  重整人  乙○○
            吳統雄
代  理  人  林政憲律師
            詹茗文律師
            吳絮琳律師
上列當事人間因公司重整事件，對於申報重整債權異議，本院裁
定如下：
    主      文
異議駁回。
    理      由
一、按法院審查重整債權及股東權之期日，重整監督人、重整人
    及公司負責人應到場備詢，重整債權人、股東及其他利害關
    係人，得到場陳述意見。有異議之債權或股東權，由法院裁
    定之；就債權或股東權有實體上之爭執者，應由有爭執之利
    害關係人，於前項裁定送達後20日內提起確認之訴，並應向
    法院為起訴之證明，經起訴後在判決確定前，仍依前項裁定
    之內容及數額行使其權利。但依重整計畫受清償時，應予提
    存，公司法第299 條第1 項、第2 項、第3 項分別定有明文
    。是依上開規定，重整法院就有異議之債權僅得為形式上之
    審查，如對重整法院所為准否列入重整債權之裁定有實體上
    之爭執者，應由有爭執之利害關係人另行提起確認之訴處理
    。
二、本件異議人異議意旨略以：異議人因執行相對人之車載行動
    監控應用服務計畫，前依雙方所簽定之合作契約第7條第2項
    規定，於請領補助款時，開立以彰化商業銀行股份有限公司
    北門分行為付款銀行，發票日均為民國98年3月31日，票據
    號碼及金額為分別為BR0000000、BR0000000、新台幣17,
    420,719元、9,731, 007元之支票二紙（下稱系爭支票）予
    相對人，嗣相對人未依約核撥補助款，經異議人催告給付未
    果，異議人乃向相對人為終止系爭合作契約之意思表示，並
    依系爭合作契約第16條第7項及民法相關規定請求相對人返
    還系爭支票，拒相對人仍拒絕返還，異議人乃檢具相關證物
    訴請相對人返還系爭支票，並經本院97年度審重訴字第533
    號受理在案。嗣本院裁定相對人開始進行重整，相對人即以
    重整債權人應依重整程序行使權利為由要求停止訴訟，顯見
    相對人亦承認異議人為重整債權人。異議人乃於98年3月31
    日向相對人申報重整債權，要求返還系爭支票，竟遭拒絕，
    為此請求將系爭支票列入重整債權，若認此非重整債權而為
    取回權時，異議人則撤回異議，向相對人行使取回權，爰依
    公司法第299條之規定聲明異議等語。
三、經查：異議人於申報系爭債權提出合作契約書、系爭支票暨
    相對人收受系爭支票之收據及存證信函等件影本為憑，從形
    式上尚難認系爭合作契約書業已終止，相對人應返還系爭支
    票。況異議人自承現就系爭債權已對相對人起訴請求返還系
    爭支票訴訟，經本院97年度審重訴字第533 號受理在案，並
    提出起訴狀及相對人之答辯狀附本院卷可參，上開訴訟既未
    終結，經抗告人取得勝訴判決確定，亦可見兩造間就系爭合
    作契約是否終止、系爭支票應否返還等事項，容有爭議，應
    有待法院於實體訴訟上為實質之調查及認定，實難於本件重
    整債權審查程序中逕依異議人所提出之資料，以形式上之審
    查而認定抗告人申報之重整債權存在。另系爭債權是否屬取
    回權之範疇，乃債權人關於權利行使之主張，核均屬實體上
    之爭執，非本件重整債權異議之非訟程序所得審究，揆諸前
    揭說明，允宜由異議人另行處理。從而異議人之聲請，應予
    駁回，爰裁定如主文所示。
中    華    民    國    98    年    9    月  10    日
                  民事第四庭  法  官  匡偉
以上正本係照原本作成。
如對本裁定抗告須於裁定送達後10日內向本院提出抗告狀，並繳
納抗告費新臺幣1,000元。
中    華    民    國    98    年    9    月  10    日
                              書記官  巫玉媛


司法院資訊處製作；財團法人民間司法改革基金會備份。
